【裁判字號】    92,簡上緝,1
【裁判日期】    920422
【裁判案由】    竊盜
【裁判全文】
臺灣板橋地方法院刑事判決                          九十二年度簡上緝字第一號
    上  訴  人  臺灣板橋地方法院檢察署檢察官
    被      告  乙○○
右上訴人因被告乙○○涉犯竊盜案件，不服中華民國九十一年一月八日，本院板橋簡
易庭九十一年度板簡字第七二號第一審判決（聲請簡易判決處刑案號：九十年度偵字
第一八一九六號），提起上訴，及移
本院管轄之合議庭改依通常程序審理，並自為第一審判決如左：
    主  文
乙○○共同連續攜帶兇器竊盜，處有期徒刑捌月，扣案之美工刀壹把、螺絲起子貳把
均沒收。
    事  實
一、乙○○因失業而缺錢，竟意圖為自己不法之所有，並基於竊盜他人財物之概括犯
    意，於下列時地，竊取他人財物：
（一）、民國（下同）九十年十月二十四日上午六時左右，持自有客觀上對人體造成
        危險、可供兇器使用之螺絲起子一支，至臺北縣土城市○○路六十號一埤塘
        社區發展協會，鬆脫螺絲而竊取鋁製廁所大門一個（價值約新臺幣三千元）
        、鋁製廁所小門六個（每個價值約新臺幣二千元）得手。乙○○竊得後，旋
        將作案之上揭螺絲起子丟棄而滅失，並於同日上午九時十五分，持至臺北縣
        土城市○○路與學士路口之協億資源回收場變賣換現，為接獲埤塘社區發展
        協會監事丁○○報案之警察查獲，並扣得上揭失竊之鋁門大門一塊、小門六
        塊，始偵知上情。
（二）、乙○○承前竊盜之概括犯意，且與丙○○基於竊盜犯意聯絡，由丙○○持自
        有、客觀上可供兇器使用之美工刀一把、螺絲起二支，共同於下列時地竊盜
        ：
    １、於九十年十二月二十三日中午十二時三十分，二人同至臺北縣土城市○○路
        八八號，由甲○○負責整修「家可的店藥草浴」之休閒館，以上揭螺絲起子
        與美工刀，拆卸置於休閒館中之鋁門窗條共二十六餘公斤得手（無故侵入建
        築物部分，未據告訴）。嗣推由丙○○持至臺北縣土城市○○路路口諸誠五
        金行，以每公斤新臺幣（下同）二十八元價格，售與梁俊卿（梁俊卿涉犯贓
        物罪嫌部分，另由檢察官偵辦中），而得款七百四十元，再由二人平分。
    ２、於九十年十二月二十六日上午十一時，二人同至上揭位顧臺北縣土城市○○
        路八八號「家可的店藥草浴」之休閒館，以前開螺絲起子與美工刀，拆卸置
        於休閒館內鋁門窗條共二十二公斤餘（無故侵入建築物部分，未據告訴）。
        嗣推由丙○○持至上揭諸誠五金行，以每公斤二十八元價格，售與梁俊卿，
        而得款六百二十元，再由二人平分。
二、嗣丙○○於九十一年一月十七日晚間九時三十分，至上揭整修中休閒館行竊時，
    為負責人甲○○及員工發現，報警究辦，並扣得丙○○所有上揭作案之螺絲起子
    二把及美工刀一支。經丙○○供述，查知乙○○上揭犯行。
三、案經臺北縣政府警察局土城分局報請臺灣板橋地方法院檢察署檢察官聲請簡易判
    決處刑，經原審判決後，檢察官以移送併辦部分未及審酌，提起上訴。嗣乙○○
    於調查審理時逃匿，經本院通緝到案。
    理  由
一、得心證之理由：
（一）、九十年十月二十四日竊盜鋁門部分：
    １、被告坦承：「民國九十年十月二十四日早上六點在土城市○○路六十號之一
        ，土城市埤塘里社區發展協會所有之廁所內竊取壹個大門，陸個小門的鋁門
        窗（沒有玻璃）。在早上九時十五分至土城市○○○○○路口的協億資源回
        收場，準備變賣時被警方當場查獲」、「我因失業中，所以竊取鋁門準備變
        賣換錢吃飯」（詳參臺灣板橋地方法院檢察署九十年度偵字第一八一九六號
        卷第四頁九十年十月二十四日警詢筆錄）；「（是否在九十年十月二十四日
        早上在土城市○○路大門一個、小門六個？）是，我是用螺絲起子把門拆下
        來，用來就把螺絲起子丟掉。之後要拿去協億資源回收場變賣，但還沒有賣
        就捉了」（同前偵查卷第十八頁反面九十年十月二十四日訊問筆錄）；且於
        本院審理時坦承竊盜犯行（詳參本院九十二年四月八日審判筆錄），堪認其
        前揭自白內容可採。其雖曾於本院調查時否認本次竊盜犯行，惟與前揭自白
        內容及下列積極證據有違，不足採信。
    ２、被害人埤塘社區發展協會之監事丁○○指證：「我是在民國九十一年十月二
        十四日早上七時，在土城市○○路六十號之一內，發現社區發展協會所有之
        廁所大門一個、小門六個，被人破壞並取走，這七個大、小門都是鋁製的，
    沒有玻璃，．．．」、「大門價值參仟元、小門價值貳仟元，七個總價約壹
        萬伍仟元」（詳參臺灣板橋地方法院檢察署九十年度偵字第一八一九六號卷
        第八頁九十年十月二十四日警詢筆錄）；且有臺北縣分局贓證物認領保管單
        一件在卷可稽，足認該社區發展協會所有之鋁門遭竊，嗣經警尋回發還。
    ３、任職於協億資源回收場之莊裕  證言：「民國九十年十月二十四日早上九時
        十五分，在土城市○○○○○路口協億資源回收場內，是由一位叫乙○○．
        ．．拿著有七個門鎖之鋁門來販賣，在議價時警方就抵達現場，並將該竊嫌
        帶回所處理」（詳參臺灣板橋地方法院檢察署九十年度偵字第一八一九六號
        卷第九頁九十年十月二十四日警詢筆錄）；並有臺北縣警察局土城分局扣押
        筆錄一件、照片共四幀在卷可佐。因此，警察係於該資源回收場扣得被告竊
        得欲變賣之贓物鋁門共七個。
    ４、綜上所述，被告上揭竊盜犯行洵堪認定，應依法論科。
（二）、與共犯丙○○竊盜部分：
    １、被告自白：「我與賴宗共同竊取二次，第一次時間九十年十二月二十三日十
        二時三十分，行經土城市○○路八八號，見其工地堆放鋁門窗條，便二人竊
        取鋁條變賣，第二次時間為九十年十二月二十六日十一時，我與賴宗再次前
        往土城市○○路八八號工地內竊取變賣」、「我與丙○○行經土城市○○路
        八八號見其工地堆放鋁條，且四下無人，便二人合力搬運」、「我與丙○○
        竊取後便將鋁條拿至土城市○○路上諸城五金行變賣，賣給梁俊卿．．．以
        每公斤二十八元跟我們收購，第一次竊取的鋁條共變賣七四○元新臺幣，第
        二次變賣得六二○元新臺幣，我們都平分變賣鋁條金錢」、「我與丙○○行
        經承天路八八號（家可的店藥草浴工地）見無人看守，便心生竊意，從後面
        小路進入竊取鋁條，並用腳踏車搬運下山變賣」（詳參臺灣板橋地方法院檢
        察署九十一年度偵字第二六○九號卷第十五頁九十一年一月十七日警詢筆錄
        ）；「．．．我和他去二次，拿美工刀和螺絲起子去偷，．．．賣的錢二人
        平分」（同前偵查卷第三五頁九十一年一月十八日訊問筆錄）。是被告曾自
        白與共犯丙○○共同持扣案之螺絲起子及美工刀竊盜。雖被告嗣改稱：渠與
        共犯係分別拿取，並無共同犯案（詳參同前偵查卷第五十七頁至第五十八頁
        九十一年一月二十五日訊問筆錄）；又翻稱：是丙○○偷的，渠一起去賣云
        云（詳參本院九十二年三月十三日訊問筆錄）；再改稱：只有和丙○○撿一
        次云云（詳參本院九十二年三月二十五日訊問筆錄）；復供稱：併辦二次部
        分，渠沒有拿，是另外二次在外面撿到的云云（詳參本院九十二年四月八日
        審判筆錄）。其翻異多次，內容前後不一，且相互矛盾。復與前揭自白內容
        不符，顯係諉卸之詞，不足採信。
    ２、共犯丙○○自承：「（你於何時竊取鋁條？共竊取幾次？有無共犯？）第一
        認於九十年十二月二十三日十二時三十分，行經承天路八八號工地，發現堆
        於店內之鋁門、鋁窗，便竊取變賣。第二次於九十年十二月二十六日十一時
        許，前往竊取鋁條變賣，共與乙○○．．．共同竊取。第三次九十一年元月
        十三日十八時許，第四次九十一年元月十五日十九時許，第五次九十一元月
        十七日再次前往，被工地人員逮捕送警處理」、「與乙○○行經承天路八八
        號工地堆鋁條，且無人看管，便二人合力搬運」、「竊取之鋁條拿至土城市
        ○○路諸城五金行變賣，老板梁俊卿，．．．每公斤二十八元收購，第一次
        竊取之鋁條共七四○元新臺幣，第二次金額六二○元新臺幣，與乙○○平分
        所得金錢，．．．」、「與乙○○，承天路八八號店內工地，無人看守，便
        進入竊取鋁條，用腳踏車搬運下山變賣」、「於九十一年元月十七日下午再
        次進入承天路八八號工地取回工具時．．．」（詳參臺灣板橋地方法院檢察
        署九十一年度偵字第二六○九號卷第六頁九十年一月十七日警詢筆錄）；「
        我們上山回來的時候．．．用起子拆掉再綁起來拿走，我有拿美工刀、起子
        偷取」、「賣給梁俊卿四次，第一次賣七四○元，第二次賣六二○元．．．
        ．，我和乙○○去偷二次，．．．」（詳參同前偵卷第三五頁九十一年一月
        十八日訊問筆錄）。是共犯丙○○亦供承與被告共同持械竊盜，且與被告前
        揭自白內容相符，堪予採信。至丙○○嗣於偵審中改稱：伊與被告係各自拿
        取，非共同為之，扣案之工具亦非伊所有云云（詳參同前偵查卷第五十七頁
        至第五十八頁九十一年一月二十五日訊問筆錄、本院九十一年四月三日訊問
        筆錄），與前揭事證有違，應非可採。
    ３、證人梁俊卿證言：「都是丙○○拿來賣的，我沒見過乙○○。．．．第一次
        是九十年十二月二十三日十四時，第二次是九十年十二月二十六日十二時，
        ．．．」、「我以每公斤二十八元向他收購，第一次收購七四○元新臺幣，
        第二次收購為六二○元新臺幣．．．」、「他每次都是用腳踏車載過來賣的
        ，都是賣鋁條」（詳參臺灣板橋地方法院檢察署九十一年度偵字第二六○九
        號卷第二十五頁九十一年一月十八日警詢筆錄）；「只有丙○○拿來賣四次
        」、「每公斤市價二十八元向他買．．．」（詳參同前偵查卷第三十五頁九
        十一年一月十八日訊問筆錄）；「我只有向丙○○買過四次，每公斤二十八
        元」（詳參同前偵查卷第七三頁九十一年三月四日訊問筆錄）；「我以前沒
        有看過被告也不認識被告，只有丙○○賣鋁條給我，都是丙○○一個人賣鋁
        條給我，都是我跟賣主接觸．．．」（詳參本院九十五月七日訊問筆錄）。
        並有扣押筆錄一件在卷可考。是證人梁俊卿指證係共犯丙○○一人賣鋁條，
        共計有四次。
    ４、被害人甲○○證述；「我於九十一年元月十七日二十時見到丙○○．．．進
        入土城市○○路八八號工地，正在竊取鋁條，我與公司員工發覺後合力逮捕
        」、「我的鋁門鋁窗共遭竊四次。第一次是九十年十二月二十三日，第二次
        九十年十二月二十六日，．．．都是遭竊公司整修用的鋁門、鋁窗及資源回
        收之鋁條，．．．」（臺灣板橋地方法院檢察署九十一年度偵字第二六○九
        號卷第三十頁九十一年一月十八日警詢筆錄）；「．．．當時我們是做休閒
        設施的整修，我們當時是開休閒館，鋁窗是放在我們的大廳裡，．．．我們
        會怕小偷會把玻璃敲破，所以我們門沒有鎖，．．．鋁窗我們怕被偷，所有
        就把它放在大廳裡面，扣案之螺絲起子等工具不是我們的，．．．小偷是把
        鋁窗上的玻璃卸下，把鋁條帶走，．．．」（詳參本院九十一年六月四日訊
        問筆錄），並有臺北縣警察局土城分局贓證物認領保管單一件、現場照片影
        本二幀可證。而據被害人甲○○所供，失竊之鋁條，由置於大廳中之鋁門、
        鋁窗拆卸下來，因此，必須持有螺絲起子等工具，方足以完成拆解工作，便
        於搬運，此亦與證人梁俊卿前揭證言：共犯丙○○係以腳踏車載鋁條來賣一
        詞相符。是被告與共犯丙○○嗣於偵審中辯稱：係撿來的云云，顯與常情有
        悖，應非可採。
    ５、復有在失竊現場扣得之螺絲起子二支及美工刀一把可佐，有扣押筆錄一件可
        佐。故被告與共犯丙○○行竊時攜帶使用之螺絲起子及美工刀，均為客觀上
        對人體造成殺傷力，可供兇器使用。
二、論罪部分：被告持螺絲起子或與共犯丙○○持扣案之螺絲起子、美工刀竊盜他人
    所有之鋁製物品得手，核其所為，係犯刑法第三百二十一條第一項第三款之攜帶
    兇器竊盜罪。其先後多次犯行，時間緊接，所犯係構成要件相同之罪，顯係基於
    概括犯意反覆為之，為連續犯，應加重其刑。公訴人（原為簡易判決處刑之聲請
    人）雖未就被告所為事實欄一（二）部分之竊盜犯行起訴，惟此與前揭有罪部分
    ，有裁判上一罪關係，自應併予審理。而被告於事實欄一（二）部分之竊盜犯行
    ，與丙○○有犯意聯絡及行為分擔，應論以共同正犯。原審對被告予以論罪科刑
    ，固非無見，惟未及就事實欄一（二）竊盜犯行審判，上訴理由執此為據，提出
    上訴，為有理由，爰審酌被告犯罪動機、目的、手段、次數、對被害人造成財產
    損失及社會治安危害程度，犯罪後曾坦承犯行等一切情狀，量處如主文所示之刑
    。至扣案之螺絲起子二支及美工刀一把，為共犯丙○○所有供犯本件竊盜罪行所
    用之物，爰依刑法第三十八條第一項第二款之規定沒收之。被告自有持以犯本件
    事實欄一（一）之螺絲起子，因已滅失，無從為沒收之諭知，附此敘明。
三、第一審法院依被告在偵查中之自白或其他現存證據，已足以認定犯罪者，得因檢
    察官之聲請，不經通常審判程序，逕以簡易判決處刑。但必要時，應於處刑前訊
    問被告。前項案件檢察官依通常程序起訴，經法院訊問被告，認應宜以簡易判決
    處刑者，得不經通常程序，逕以簡易判決處刑。依前二項判決所科之刑以宣告緩
    刑、得易科罰金之有期徒刑及拘役或罰金為限。檢察官聲請以簡易判決處刑之案
    件，經法院認為有第四百五十一條之一第四項但書第一款所列之不合第四百四十
    九條所定得以簡易判決處刑之案件者（即宣告緩刑、得易科罰金之有期徒刑及拘
    役或罰金為限），適用通常程序審判之，刑事訴訟法第四百四十九條、第四百五
    十二條定有明文。本件對被告宣告之刑度，非屬得以簡易判決處刑之情形，本院
    合議庭爰依法改用通常程序審判後，撤銷原審判決，自為第一審判決，附此敘明
    。
據上論斷，應依刑事訴訟法第四百五十五條之一第一項、第三項、第四百五十二條、
第四百五十一條之一第四項第一款、第三百六十九條第一項前段、第三百六十四條、
第二百二十九第一項前段，刑法第二十八條、第五十六條、第三百二十一條第一項第
三款、第三十八條第一項第二款，判決如主文。
本案經檢察官陳炎辰到庭執行職務
中    華    民    國      九十二      年      四      月    二十二    日
                    臺灣板橋地方法院刑事第一庭
                                  審判長法  官  梁    宏    哲
                                        法  官  劉    景    宜
                                        法  官  高    玉    舜
右正本證明與原本無異。
如不服本判決，應於判決送達後十日內，向本院提出上訴狀。
                                        書記官  田    世    杰
中    華    民    國      九十二        年      四    月    二十三      日
附錄本案論罪科刑法條全文：
中華民國刑法第三百二十一條
犯竊盜罪而有左列情形之一者，處六月以上、五年以下有期徒刑：
一  於夜間侵入住宅或有人居住之建築物、船艦或隱匿其內而犯之者。
二  毀越門扇、牆垣或其他安全設備而犯之者。
三  攜帶兇器而犯之者。
四  結夥三人以上而犯之者。
五  乘火災、水災或其他災害之際而犯之者。
六  在車站或埠頭而犯之者。
前項之未遂犯罰之。


司法院資訊處製作；財團法人民間司法改革基金會備份。
